# 注册制对实务工作的影响？

提问人：沉默羔羊 时间：2014-03-08 13:35:34
有没有人详细总结一下注册制如果实行的话，对券商、会计师、律师的工作有什么影响？在实务工作中应该要注意什么？

回答人：chenyiwei
首先要等到注册制的基本规定和方案出台，才能讨论这个问题。现在讨论为时尚早。但加大中介机构的民事赔偿责任、加大事后监管，是必然的。

提问人：沉默羔羊 时间：2014-03-09 09:13:22
肖主席不是说最早 15 年实施吗？按照这个进度的话，现在拟IPO企业就要注意了

回答人：chenyiwei
严格按照执业规范，遵循职业谨慎和职业怀疑态度从事执业活动，同时就可能强化的信息披露要求做好基础数据方面的准备；尽早梳理和规范历史上的不规范问题。